【裁判字號】    94,訴,525
【裁判日期】    950302
【裁判案由】    違反毒品危害防制條例
【裁判全文】
臺灣新竹地方法院刑事判決               94年度訴字第525號
公  訴  人  臺灣新竹地方法院檢察署檢察官
被      告  甲○○
上列被告因違反毒品危害防制條例案件，經檢察官提起公訴（94
年度毒偵緝字第22號）及移送併案審理（94年度毒偵字第1413號
、95年度毒偵字第241號） ，經本院合議庭裁定依簡式審判程序
審理並判決如下：
    主  文
甲○○連續施用第一毒品，處有期徒刑捌月，扣案如附表編號二
(1)所示之毒品沒收銷燬，編號二(2)、(3)、編號三所示之物均沒收
；又連續施用第二級毒品，處有期徒刑肆月，扣案如附表編號一
所示之毒品沒收銷燬。應執行有期徒刑拾月，扣案如附表編號一
、二(1)所示之毒品均沒收銷燬，編號二(2)、(3)、編號三所示之物
均沒收。
    事  實
一、甲○○曾因施用毒品案件，經本院依聲請以九十一年度毒聲
    字第九九六號裁定送觀察、勒戒後，認無繼續施用毒品之傾
    向，由臺灣新竹地方法院檢察署檢察官於民國九十二年四月
    二十五日以九十二年度毒偵緝字第二七號為不起訴處分確定
    。詎甲○○仍未戒除毒癮，於上開觀察、勒戒執行完畢釋放
    後之五年內，復另行基於施用第一級毒品海洛因之概括犯意
    ，自九十二年十月底某日起至九十四年十二月二十六日晚上
    止，在其位於新竹市○○路六九巷四號之居所，以將毒品海
    洛因放進注射針筒內摻水後施打之方法，平均一天二次之頻
    率，連續施用第一級毒品海洛因多次；又另行基於施用第二
    級毒品安非他命之概括犯意，自九十二年十月底某日起至九
    十四年七月二十日止，在其上開居所，以不定之頻率，將第
    二級毒品安非他命放在玻璃球內燒烤以吸取其產生的煙霧之
    方式，連續施用第二級毒品安非他命多次。嗣分別為警於附
    表編號一至三號所示之時、地查獲，並分別扣得如附表編號
    一至三號所示之毒品與施用工具等物，而得悉上情。
二、案經新竹市警察局第一分局報告臺灣新竹地方法院檢察署檢
    察官偵查起訴及移送併案審理。
    理  由
一、本件被告甲○○所犯施用一、二級毒品罪，均非死刑、無期
    徒刑、最輕本刑為三年以上有期徒刑之罪，或高等法院管轄
    第一審之案件，被告於本院行準備程序進行中，就被訴事實
    為有罪之陳述，經本院合議庭認合於修正後刑事訴訟法第二
    百七十三條之一之規定，裁定進行簡式審判程序，合先敘明
    。
二、認定犯罪事實所憑之證據及認定之理由：
（一）被告甲○○於偵查中及本院審理時之自白，證明被告有分
      別在上開時、地施用第一級毒品海洛因及第二級毒品安非
      他命之事實。
（二）被告在為警查獲後，在警訊時所親自採取、封緘之尿液，
      經送驗結果：
    １．於附表編號一所示時間查獲後採集之尿液─
        有臺灣檢驗科技股份有限公司於九十四年三月二日所出
        具之濫用藥物尿液檢驗報告暨新竹市警察局辦理煙毒、
        麻醉藥品案尿液送驗受檢人真實姓名代號對照表暨送驗
        登記簿各一份（附於九十四年度毒偵緝字第二二號偵查
        卷第三一、三十頁），其中檢驗報告係呈鴉片類與甲基
        安非他命之陽性反應。
    ２．於附表編號二所示時間查獲後採集之尿液─
        有臺灣檢驗科技股份有限公司於九十四年八月八日所出
        具之濫用藥物尿液檢驗報告暨新竹市警察局辦理煙毒、
        麻醉藥品案尿液送驗受檢人真實姓名代號對照表暨送驗
        登記簿各一份（附於九十四年度毒偵字第一四一三號偵
        查卷第四五、四四頁），其中檢驗報告係呈鴉片類與甲
        基安非他命之陽性反應。
    ３．於附表編號三所示時間查獲後採集之尿液─
        有臺灣檢驗科技股份有限公司於九十五年一月十三日所
        出具之濫用藥物尿液檢驗報告暨新竹市警察局辦理煙毒
        、麻醉藥品案尿液送驗受檢人真實姓名代號對照表暨送
        驗登記簿各一份（附於九十五年度毒偵字第二四一號偵
        查卷第十五、十四頁），其中檢驗報告係呈鴉片類之陽
        性反應。
      上開三份尿液檢驗結果，適足以佐證被告自白其有施用第
      一級毒品海洛因及第二級毒品安非他命之供詞，應確為事
      實。
（三）如附表編號二所示、扣案疑似毒品之白色粉末二包，經送
      鑑定結果，確均含毒品海洛因成分、合計淨重０點六四公
      克，有法務部調查局於九十四年十一月十五日出具之調科
      壹字第一００００二六八九號鑑定通知書一份附於本院卷
      第三七頁可資佐證，可認被告該次為警查獲時扣得其所持
      有者，確實為毒品海洛因無訛，更佐證被告有施用毒品海
      洛因之事實。
（四）扣案如附表編號一、編號二(1)所示之物分別為毒品安非他
      命與海洛因，為被告所有欲供施用之毒品；編號二(2)、編
      號三所示之注射針筒共四支，均為被告所有，供其施用毒
      品海洛因所用之物，編號二(3)之小鐵盒一個則係被告所有
      ，用來藏放毒品海洛因之物，均堪證明被告自白其有施用
      第一級毒品海洛因及第二級毒品安非他命之供詞，應確為
      事實。
    從而，被告之自白應確與事實相符。綜上所述，本件事證已
    臻明確，被告施用毒品海洛因與安非他命之犯行洵堪認定，
    均應予依法論科。
三、論罪與科刑：
（一）罪名─核被告甲○○所為，係犯毒品危害防制條例第十條
      第一項之施用第一級毒品及同條第二項之施用第二級毒品
      罪。其分別其持有毒品海洛因與安非他命之低度行為，應
      為其施用毒品海洛因與安非他命之高度行為所吸收，均不
      另論罪。
（二）連續犯─被告先後多次施用毒品海洛因與安非他命之犯行
      ，均時間緊接、手法雷同，所犯均係基本犯罪構成要件相
      同之罪，顯均係基於概括之犯意反覆為之，應依刑法第五
      十六條連續犯之規定論以一連續施用一級毒品罪與一連續
      施用二級毒品罪，並均依法加重其刑。
（三）未經起訴部分及移送併案審理部分得審究之原因─公訴人
      起訴事實雖僅記載被告於九十四年一月二十五日上午八時
      四十分許親自採尿前往前回溯二十六內之某時，有施用一
      級毒品海洛因一次，而未敘及被告所犯之上開其他多次施
      用一級毒品海洛因之犯行；並記載被告自九十三年一月間
      某不詳時間起至九十四年一月二十二日晚上七、八時許止
      ，有多次施用第二級毒品安非他命，然上開事實欄所載被
      告分別施用一、二級毒品之部分事實與公訴人起訴被告分
      別施用一、二級毒品之犯罪事實及移送併案審理之部分既
      具有連續犯之裁判上一罪關係，雖未據起訴，惟因與起訴
      部份分別具有連續犯裁判上一罪之關係，均應為起訴效力
      所及，本院自均得一併予以審究。
（四）罪數關係─又被告所犯上開二罪間，犯意各別，行為互異
      ，應予分別論罪、併合處罰之。
（五）科刑─爰審酌被告甲○○於觀察、勒戒執行完畢後再行施
      用毒品之動機、目的、手段，犯罪時所受之刺激及其品行
      、生活狀況、智識程度、犯罪所生之損害與犯罪後之態度
      良好等一切情狀，分別量處如主文所示之刑，並定其應執
      行如主文所示之刑，以資警惕。
（六）沒收─扣案如附表編號一、編號二(1)所示之毒品安非他命
      與海洛因，係違禁物，不問屬於犯人與否，均應依毒品危
      害防制條例第十八條第一項前段之規定予以沒收銷燬；至
      於編號二(2)、編號三所示之注射針筒共四支，均為被告所
      有，供其施用毒品海洛因所用之物，與編號二(3)之小鐵盒
      一個則係被告所有，用來藏放毒品海洛因所用之物，均應
      依刑法第三十八條第一項第二款之規定宣告沒收。
四、適用之法律：
（一）刑事訴訟法第二百七十三條之一第一項、第二百九十九條
      第一項前段；
（二）毒品危害防制條例第十條第一項、第二項、第十八條第一
      項前段，刑法第十一條、第五十六條、第五十一條第五款
      、第三十八條第一項第二款，判決如主文。
本案經檢察官傅伊君到庭執行職務。
中    華    民    國    95    年    3     月    2     日
                刑事第六庭  法  官   遲中慧
以上正本證明與原本無異。
如不服本判決，應於判決送達後10日內向本院提出上訴狀 (應附
繕本 )，上訴於臺灣高等法院。
中    華    民    國    95    年    3     月    2     日
                            書記官   黃旭淑
附錄本案論罪科刑法條全文：
毒品危害防制條例第十條
I  施用第一級毒品者，處六月以上五年以下有期徒刑。
II  施用第二級毒品者，處三年以下有期徒刑。
附  表：
┌──┬────┬─────┬───────────┬───────┐
│編號│查獲時間│ 查獲地點 │    扣  得  物  品    │   備     註  │
├──┼────┼─────┼───────────┼───────┤
│一  │94年01月│新竹市西大│毒品安非他命一小包（毛│其放置在車號  │
│    │25日上午│路與延平路│重0.2公克）           │CGE-867號機車 │
│    │08時40分│路口      │                      │之置物箱內    │
│    │許      │          │                      │              │
├──┼────┼─────┼───────────┼───────┤
│二  │94年07月│新竹市中和│(1)毒品海洛因二包（合計│同次另查獲其友│
│    │19日晚上│路69巷4號 │  淨重0.64公克，空包裝│人朱明福（另案│
│    │08時30分│          │  總重0.13公克）；    │偵查）所有之注│
│    │許      │          │(2)注射針筒一支；      │射針筒等物。  │
│    │        │          │(3)放置上開毒品的小鐵盒│              │
│    │        │          │  一個。              │              │
├──┼────┼─────┼───────────┼───────┤
│三  │94年12月│同上      │注射針筒三支。        │放置在其隨身攜│
│    │27日上午│          │                      │帶之手提袋內袋│
│    │07時許  │          │                      │內            │
└──┴────┴─────┴───────────┴───────┘


司法院資訊處製作；財團法人民間司法改革基金會備份。
